【裁判字號】    92,易,2100
【裁判日期】    920828
【裁判案由】    毒品危害防制條例
【裁判全文】
臺灣板橋地方法院刑事判決                        九十二年度易字第二一號
    公  訴  人  臺灣板橋地方法院檢察署檢察官
    被      告  甲○○
右列被告因違反毒品危害防制條例案件，經檢察官提起公訴（九十二年度毒偵字第二
二三號），本院判決如左：
    主  文
甲○○連續施用第一級毒品，處有期徒刑捌月。扣案之海洛因包（淨重共計伍點
捌公克）、安非他命壹拾肆包（共計重捌點伍公克）均沒收銷燬之；小分裝袋壹佰捌
拾枚、中分裝袋伍拾捌枚、吸食器壹組、藥鏟貳支、搗藥器壹組均沒收。
    事  實
一、甲○○前於民國九十年間因施用第一、二級毒品海洛因、安非他命，經本院以九
    十年度毒聲字第三六八六號裁定送觀察、勒戒後，認無繼續施用毒品之傾向，業
    經臺灣板橋地方法院檢察署檢察官於九十年九月三十日以九十年度毒偵字第三五
    六九號為不起訴處分確定。詎仍不知悔悟，復基於施用第一、二級毒品之概括犯
    意，自九十年十二月間某日起至九十一年一月三日下午二十三時三十分為警查獲
    之時向前回溯二十小時三十分內之某時止，在臺北縣新莊市○○街九號三樓住處
    、臺北縣新莊市○○街五十號等處，以將少量海洛因及安非他命混合放置在玻璃
    球內用火燒烤產生煙霧之方式，連續多次施用第一級毒品海洛因及第二級毒品安
    非他命。嗣於九十一年一月三日二十三時三十分許，在臺北縣新莊市○○街五十
    號，為警查獲，並扣得其所有之第一級毒品海洛因三包（淨重五．三八公克，起
    訴書誤載為重六．八公克）、第二級毒品安非他命十四包（重八．五公克；另二
    包安非他命分別重七．五公克、．三公克各屬蘇今寬、朱明遙所有，渠等所涉
    毒品危害防制條例案件，業由檢察官另案偵辦）、小分裝袋一百八十五枚、中分
    裝袋五十八枚（起訴書漏未記載）、吸食器一組、藥鏟二支、搗藥器一組。其後
    甲○○經臺灣板橋地方法院檢察署檢察官聲請本院以九十一年度毒聲字第三號
    裁定送臺灣臺北看守所附設勒戒處所觀察勒戒後，認有繼續施用毒品之傾向，再
    由檢察官聲請向本院以九十一年度毒聲字第三七四號裁定令入戒治處所施以強制
    戒治一年，並於九十二年一月三十一日強制戒治期滿。
二、案經臺北縣政府警察局移送臺灣板橋地方法院檢察署檢察官偵查起訴。
    理  由
一、右揭事實，業據被告甲○○在本院審理時坦承不諱，而其於前開時地經警查獲時
    所採集之尿液，經送請檢驗之結果，確呈嗎啡及安非他命陽性反應一節，有臺灣
    檢驗科技股份有限公司九十一年一月十一日濫用藥物尿液檢驗報告書附卷可稽。
    且被告所有之前開扣案物，其中三包白色粉末經送鑑定結果含有第一級毒品海洛
    因成分，淨重共計五．三八公克；另十四包白色結晶物經鑑定結果則均檢出有第
    二級毒品安非他命成分，共計重八．五公克，分別有法務部調查局鑑定通知書、
    扣押物品鑑定證明表等件在卷可查。再按，海洛因或嗎啡均屬毒品危害防制條例
    第二條第二項所規定之第一級毒品，而海洛因經注射入人體後，約百分之八十於
    二十四小時內自尿排出，一般而言，尿液中能否驗出嗎啡陽性反應，與其投與量
    、投與途徑、採尿時間、個人體質及檢驗方法之靈敏度有關，國外曾有文獻報導
    注射六毫克之海洛因鹽酸鹽，其代謝物嗎啡之平均可檢出時限約為二十六小時（
    最低檢出量為每毫升三百毫克），有行政院衛生署藥物食品檢驗局八十一年九月
    八日（八一）藥檢壹字第八一一四八八五號函影本一份存查可以證明。次按，安
    非他命經投與人體後，約百分之七十於二十四小時內自尿中排出，約百分之九十
    於九十六小時內自尿中排出，其吸食時間距採集時間最長不會超過四日，已據行
    政院衛生署藥物食品檢驗局於八十一年二月八日以（八一）藥檢壹字第一一五六
    號函敘明白。查本件被告為警查獲後所採集之尿液檢體，經送檢驗結果呈嗎啡及
    安非他命陽性反應，有前揭檢驗報告一份在卷足憑，而被告既自承其海洛因及安
    非他命係混合施用，是其雖供述不記得最後一次係何時施用毒品，然參諸前揭說
    明，被告既於九十一年一月三日下午十一時三十分許即已為警查獲，則自此時起
    至上開採尿時即同年月四日上午五時為止，應無施用海洛因及安非他命之可能，
    該段時間自應予以扣除，是被告於九十一年一月三日下午十一時三十分許向前回
    溯二十小時三十分內之某時點應有施用海洛因及安非他命之行為一節，堪予認定
    。此外，復有小分裝袋一百八十五枚、中分裝袋五十八枚、吸食器一組、藥鏟二
    支、搗藥器一組扣案足資佐證。又被告前因施用第一、二級毒品海洛因、安非他
    命，經本院以九十年度毒聲字第三六八六號裁定送觀察、勒戒後，認無繼續施用
    毒品之傾向，業經臺灣板橋地方法院檢察署檢察官於九十年九月三十日以九十年
    度毒偵字第三五六九號為不起訴處分確定，此有不起訴處分書等件及臺灣高等法
    院被告全國前案紀錄表附卷可稽。是本件事證明確，被告二犯施用第一、二級毒
    品之犯行，堪以認定，應予依法論科。
三、核被告所為，係犯毒品危害防制條例第十條第一項之施用第一級毒品罪及同條第
    二項施用第二級毒品罪。其施用毒品前後之持有第一、二級毒品之低度行為，為
    施用第一、二級毒品之高度行為所吸收，不另論罪。雖公訴人僅起訴被告施用第
    二級毒品及持有第一級毒品海洛因，惟經本院調查審理結果，認被告尚有施用第
    一級毒品海洛因之事實，與公訴事實既屬同一之範圍，本院自得一併審酌，並變
    更起訴法條。被告所犯施用第一級毒品罪與施用第二級毒品罪係一施用行為觸犯
    二個罪名，屬想像競合，應從一重之施用第一級毒品罪處斷。公訴人認被告係犯
    上開施用第二級毒品罪及持有第一級毒品罪，二罪行為互殊，罪名不同，應分論
    併罰，尚有未洽，併此敘明。再查，被告先後多次施用毒品之犯行，時間緊接、
    方法相同、觸犯構成要件相同之罪名，顯係基於概括犯意反覆為之，應依連續犯
    之規定論以一罪，並加重其刑。爰審酌被告前已因涉犯施用海洛因、安非他命犯
    行，在經先送觀察、勒戒，因無繼續施用毒品之傾向，經檢察官為不起訴處分確
    定後，詎猶不知悛悔，旋復觸犯本罪，暨其施用毒品之期間、方式，事後坦承犯
    行犯罪後態度尚佳等一切情狀，量處如主文所示之刑，以示懲儆。至扣案之海洛
    因三包（淨重五．三八公克）、安非他命十四包（重八．五公克），均屬查獲之
    毒品，且係被告所有，業據被告供述在卷，均應依毒品危害防制條例第十八條第
    一項前段宣告沒收銷燬之；而扣案之小分裝袋一百八十五枚、中分裝袋五十八枚
    、吸食器一組、藥鏟二支、搗藥器一組均係被告所有供施用安非他命所用之物，
    亦據其供明在卷，爰依刑法第三十八條第一項第二款規定宣告沒收之。另扣案之
    贓款新台幣二萬元雖屬被告所有，而安非他命二包（分別重七．五公克、．三
    公克）則係分屬蘇今寬、朱明遙所有，業據其二人供承在卷，惟既均與本件被告
    施用毒品之犯行無關，自毋庸併予宣告沒收，該部分應由檢察官另案處理，附此
    敘明。
據上論斷，應依刑事訴訟法第二百九十九條第一項前段、第三百條，毒品危害防制條
例第十條第一項、第二項、第十八條第一項前段，刑法第十一條前段、第五十六條、
第五十五條、第三十八條第一項第二款，判決如主文。
本案經檢察官曾文鐘到庭執行職務
中      華      民      國    九十二    年      八      月    二十八    日
                                      臺灣板橋地方法院刑事第六庭
                                          法  官  王  士  珮
右正本證明與原本無異。
如不服本判決，應於判決送達後十日內，向本院提出上訴狀。
                  書記官  程  欣  怡
中      華      民      國    九十二    年      九      月      一      日
附錄本件論罪科刑法條全文：
毒品危害防制條例第十條
施用第一級毒品者，處六月以上五年以下有期徒刑。
施用第二級毒品者，處三年以下有期徒刑。


司法院資訊處製作；財團法人民間司法改革基金會備份。
